# 增值税进项税额加计 10% 是否算非经常性损益

提问人：zzhu123 时间：2019-06-14 17:47:57
陈版主您好!
财政部税务总局海关总署公告 2019 年第 39 号，规定“自 2019 年 4 月1 日至 2021 年 12 月 31 日，允许生产、生活性服务业纳税人按照当期可抵扣进项税额加计 10%，抵减应纳税额”
同时财政部网站里的关于《关于深化增值税改革有关政策的公告》适用《增值税会计处理规定》有关问题的解读提到：实际缴纳增值税时，按应纳税额借记 “应交税费——未交增值税” 等科目，按实际纳税金额贷记“银行存款”
科目，按加计抵减的金额贷记 “其他收益” 科目。
请问：上述这些文件提到的增值税进项税额加计 10% 而计入到其他收益的部分，（该政策优惠年限不足三年，到期之后尚不知道能否延续，）在披露报告的时候，是否是非经常性损益呢？ 谢谢！

回答人：chenyiwei
鉴于该项优惠政策具有临时性和过渡性质，有效期不足三年，故为了恰当反映企业的正常盈利能力，建议将因享受该项加计抵扣政策而确认的其他收益作为非经常性损益。